臺灣屏東地方法院刑事判決　　　　　　　 95年度訴字第652號
公　訴　人　臺灣屏東地方法院檢察署檢察官
被　　　告　乙○○
選任辯護人　孔福平律師
上列被告因詐欺等案件，經檢察官提起公訴（95年度偵字第1771
號），本院判決如下：
    主  文
乙○○連續意圖為自己不法之所有，而侵占對於業務上所持有之
物，處有期徒刑壹年，減為有期徒刑陸月，如易科罰金，以銀元
佰元即新台幣玖佰元折算壹日。
    事  實
一、乙○○自民國92年9 月間起至94年6 月4 日止，受僱於黛菲
    爾國際美容事業有限公司（下稱黛菲爾公司）擔任襄理職務
    ，平日在黛菲爾公司設於高雄、屏東地區各賣場之專櫃，負
    責業務督導並兼與各專櫃之美容師合力為美容產品之招攬、
    銷售（美容師另需負責顧客日後之作臉美容服務），該業績
    獎金則由乙○○與所搭配之美容師朋分，其中於「名佳美生
    活館」（址設屏東市○○路60號）之專櫃銷售業務，乙○○
    常與美容師丁○○、己○等人以上述方式合力銷售多筆業績
    ，而黛菲爾公司平日置於上開專櫃內尚未銷售之美容產品，
    為櫃長戊○○及在櫃之美容師及乙○○隨時可持取售予顧客
    之實力支配下，為渠等業務上共同持有之物。又黛菲爾公司
    為招攬業務，可讓顧客以信用卡刷卡之方式預付較高之消費
    金額，再由客戶於該金額之額度內依使用需求分批提領美容
    商品，而出貨人員以此方式將商品交付顧客時，亦會填寫出
    貨單或人頭日報表（領取產品數量較多時，即填寫人頭日報
    表，下稱人頭表），載明顧客姓名、出貨時間、產品編號、
    數量及金額等事項，而出貨單或日報表下方之「顧客簽名」
    欄位，亦僅供識別顧客姓名，以利黛菲爾公司會計人員從事
    庫存產品之稽核及顧客餘額統計，故屬乙○○等銷售、出貨
    人員業務上作成之文書。
二、緣丙○○（原名林姿秀）自92年間起，即在黛菲爾公司設於
    「名佳美生活館」之專櫃購買美容產品，且係由乙○○搭配
    美容師己○合力銷售，又丙○○先後於93年8 月28日、9 月
    4 日、10月13日、10月23日、12月20日、12月28日及94年2
    月5 日，各持其本人之多張信用卡，以刷卡預付金額之方式
    ，在上開專櫃消費合計達新台幣（下同）142 萬元，詎乙○○為取得大量之黛菲爾公司產品另作他用，竟基於意圖為自
    己不法所有之概括犯意，連續於附表「出貨時間（出貨單或
    人頭表日期）欄」所示時間，在丙○○刷卡預付金額之範圍
    內，先後將其業務上所持有之美容產品，以變易持有為所有
    之意思侵占入己，合計侵占如附表「侵占數量欄」所示之產
    品（合計價值為668,020 元），並攜回住處藏放。乙○○又
    為求掩人耳目，避免遭丙○○發現可提領產品之額度銳減，
    並使黛菲爾公司不易察覺有異常出貨之情形，基於明知不實
    事項登載於業務上文書之概括犯意，明知丙○○之胞姐林佩
    蓉及其自行虛構之林美玉等2 人，均未購買上開其所侵占之
    產品，竟連續於同上時間，將林佩蓉、林美玉提領貨物之不
    實事項，填載於其業務上所製作如附表所示出貨單或人頭表
    上，復交由黛菲爾公司不知情之會計人員庚○○行使，足生
    損害於黛菲爾公司及丙○○。嗣因黛菲爾公司南部地區經理
    壬○○聽聞乙○○有意離職之風聲，且戊○○又自不詳美容
    師處得悉乙○○似有將公司產品帶回住處之事，壬○○為查
    探虛實，乃於94年6 月29日前往「名佳美生活館」之專櫃進
    行產品全面盤點，乙○○眼見東窗事發，乃於同日傍晚將部
    分產品繳回專櫃，惟仍有如「未還數量欄」所示之產品（合
    計價值為349,250元）下落不明。
三、案經黛菲爾公司訴由臺灣屏東地方法院檢察署檢察官偵查起
    訴。
    理  由
一、訊據被告乙○○固不否認有填寫林佩蓉、林美玉提領貨物之
    出貨單或人頭表，並將產品帶回住處放置等情，惟矢口否認
    有業務侵占、明知不實事項登載於業務上文書等犯行，辯稱
    ：當初係丙○○提議以其胞姐林佩蓉名義出貨，可使林佩蓉
    享有美容服務，而林美玉亦為丙○○提供之人，並非伊自行
    虛構，且在丙○○刷卡額度內出貨，確經丙○○同意，又因
    黛菲爾公司設於「名家美生活館」之美容室空間不足，如將
    已出貨之產品擺放該處恐有礙觀瞻，始帶回住處暫時放置，
    並未侵占云云。惟查：
  (一)被告自92年9 月間起至94年6 月4 日止，受僱於黛菲爾公司
    擔任襄理職務，平日在黛菲爾公司設於高雄、屏東地區各賣
    場之專櫃，負責業務督導並兼與各專櫃之美容師合力為美容
    產品之招攬、銷售（美容師另需負責顧客日後之作臉美容服
    務），該業績獎金則由被告與所搭配之美容師朋分，其中之
    專櫃據點包括「名佳美生活館」（址設屏東市○○路60號）
    內，被告常與該專櫃之美容師丁○○、己○等人以上述方式
    合力銷售多筆業績等情，業據被告自承在卷，核與證人即美
    容師己○、丁○○於本院審理中證稱情節相符，此部分事實
    ，應堪認定。
  (二)又黛菲爾公司為招攬業務，可讓顧客以信用卡刷卡之方式預
    付較高之消費金額，再於預付款項之額度內依使用需求分批
    提領美容商品，而顧客丙○○（原名林姿秀）自92年間起，
    即在黛菲爾公司設於「名佳美生活館」之專櫃購買美容產品
    ，為該公司之顧客，且係由被告搭配美容師己○合力銷售，
    又丙○○先後於93年8 月28日、9 月4 日、10月13日、10月
    23日、12月20日、12月28日及94年2 月5 日，各持其本人之
    多張信用卡以刷卡預付金額之方式，在上開專櫃消費合計達
    142 萬元乙情，為被告所不爭執，並經證人丙○○於本院審
    理中證稱綦詳，復有各發卡機構（英商渣打銀行股份有信公
    司台北分公司、中國信託商業銀行股份有限公司、安信信用
    卡股份有限公司、台新國際商業銀行股份有限公司、玉山商
    業銀行、臺灣新光商業銀行股份有限公司、美商花旗銀行股
    份有限公司、遠東國際商業銀行股份有限公司）關於丙○○
    刷卡紀錄之函覆暨帳單明細在卷可稽（見本院卷(一)第89至15
    5 、167 頁，告訴人所製作丙○○之刷卡明細表見偵字第17
    71號卷第14頁）。
  (三)再顧客於預付款項之額度內分次提領美容產品時，負責出貨
    之人員會填寫出貨單或人頭表（領取產品數量較多時，即以
    人頭表勾選），惟被告於附表所示時間，在丙○○之預付款
    項額度內，陸續填寫林美玉、林佩蓉此2名顧客名義提領產
    品之出貨單或人頭表，亦有各該日期之出貨單、人頭表附卷
    可參（見本院卷(一)25至58頁），被告雖辯稱：當初丙○○提
    議以其胞姐林佩蓉名義出貨，可使林佩蓉享有美容服務，而
    林美玉亦為丙○○提供之人名，並非伊自行虛構云云，然：
  1.證人丙○○證稱：伊僅於94年8 、9 月間，為胞姐林佩蓉刷
    卡預付5 萬元，在此之後並未同意被告使用林佩蓉之名義提
    領產品，也不認識林美玉之人，且於本案進入司法程序前，
    伊從未見過卷附之出貨單或人頭表，伊所領用之美容產品均
    為被告直接交付等語明確（見本院卷(二)第4 至6 頁），參酌
    證人丙○○證稱：伊在黛菲爾公司刷卡消費所累積之信用卡
    債務仍有200 多萬元，然伊每月薪水僅有3 萬至5 萬元等語
    在卷（見本院卷(二)第6 頁），故丙○○以入不敷出之消費模
    式預付款項後，仍須自己背負信用卡債務，故上開美容產品
    究竟以其本人或他人名義出貨，對丙○○而言並無不同，倘
    如被告所辯，係丙○○指示以林佩蓉、林美玉名義出貨後由
    其本人自行領用，丙○○當可大方吐實，又豈有堅詞否認強
    入被告於罪之理？
  2.又觀諸附表所示由被告領出之美容產品之細目及頻率，亦有
    甚多不合理之處，茲舉數例如下：(1)94年4 月1 日以林美玉
    名義出貨煥采緊緻按摩霜1 瓶，惟3 日後（即同年4 月4 日
    ）又出貨4 瓶（見本院卷(一)第30、31頁）；(2)94年5 月16日
    出貨玫瑰滋養精萃露1 瓶、天天水嫩保濕安瓶4 瓶、控油複
    合凝露安瓶5 瓶、去角質精華霜4 瓶、卸洗凝膠1 瓶，惟旋
    於4 日後（即同年5 月20日），又出貨玫瑰滋養精萃露2 瓶
    、天天水嫩保濕安瓶3 瓶、控油複合凝露安瓶3 瓶、去角質
    精華霜3 瓶、卸洗凝膠5 瓶（見本院卷(一)第35、36頁）；(3)
    被告就單一產品亦有異常出貨：被告於94年5 月16日出貨白
    皙水嫩面膜5 瓶、水漾蜜采6 瓶、白皙立體修容粉餅5 盒、
    舒緩平衡面膜5 瓶、清透舒緩凝露5 瓶（見本院卷(一)第22頁
    ）；於94年5 月20日出貨胺基酸潔膚乳霜5 瓶、柔皙芙蓉霜
    4 瓶（見本院卷(一)第36頁），參酌證人丙○○又稱其刷卡預
    付款項後，即得終身享用各系列之產品，沒有額度之限制乙
    節（見本院卷(二)第6 頁），足認丙○○對於黛菲爾公司前揭
    預付款項制度之認知顯有誤會（然此或可解釋何以丙○○會
    以幾近「衝動型購物」之模式預付鉅額款項），惟其主觀之
    認知既為「終身享用」，自可依自己之使用頻率及需求提領
    ，斷無在短時間內大量領用產品之可能，是被告空言辯稱伊
    每次提領產品均係經由丙○○之指示云云，顯屬無稽。
  3.另證人即黛菲爾公司之會計人員庚○○於本院審理中證稱：
    伊平日負責產品進出專櫃之稽核、庫存審核及員工業績計算
    等事務，而核銷顧客消費額度之方式，即是依專櫃呈報給公
    司之出貨單（其中一聯須繳回公司）上所記載顧客姓名及餘
    額來計算。故關於94年4 月4 日、4 月11日之出貨單（見本
    院卷(一)第31、32頁），因未記載顧客姓名，伊遂依循先前出
    貨單之餘額（即「尚欠金額」）推斷應係「林美玉」之出貨
    紀錄等語明確（見本院卷(二)第183 頁），可見黛菲爾公司於
    稽核丙○○此類預付消費金額之顧客出貨紀錄時，並非以原
    始刷卡人之名義為核銷之依據，而係以各專櫃繳回公司之出
    貨單上由出貨人員（如被告或己○等美容師）所填寫之顧客
    姓名及所餘金額為據（此亦為告訴代理人於書狀陳述意旨所
    不否認，見本院卷(二)第48至49頁），申言之，被告自始即填
    載錯誤之人別提領產品（如本件以林佩蓉、林美玉名義出貨
    ，卻消耗丙○○預付款項之額度），而丙○○本人則因依正
    常使用頻率，仍自被告處領得少量產品，不致發現有消費額
    度銳減之異狀，黛菲爾公司短時間內亦遭蒙蔽（因消費款項
    均已由發卡銀行預付，苟顧客對產品提領未有疑義，黛菲爾
    公司並無不利益可言），是被告顯係利用黛菲爾公司此內部
    核銷機制之漏洞，陸續將公司產品提領出貨而不被察覺，昭
    昭甚明。
  (四)惟公訴意旨雖認銷貨人員提領產品予顧客前，須請顧客在出
    貨單、人頭表下方之「顧客簽名欄」簽名表示其本人領取產
    品，並交予專櫃櫃長戊○○行使，始得提領產品交付顧客，
    故認被告係行使偽造林佩蓉、林美玉名義之出貨單、人頭表
    ，向櫃長戊○○詐領美容產品等語，然查：
  1.證人丁○○、己○、戊○○及庚○○等人雖均證稱：公司有
    規定出貨單、人頭表之「顧客簽名欄」須由顧客簽名等語（
    見本院卷(一)第10頁反面、12頁、本院卷(二)第86、183 頁），
    且證人即黛菲爾公司其他顧客卜一靜（原名甲○○，係己○
    之顧客）、辛○○（係戊○○之顧客）於本院審理中亦證稱
    ：渠等分次領取產品時，有在出貨單上簽名等語（見本院卷
    第83、85頁），惟證人丙○○證稱：伊領用黛菲爾公司之產
    品，從未在出貨單上簽名等語明確（見本院卷(一)第4 至5 頁
    ），復依卷附各張出貨單、人頭表觀之，其中不乏在「顧客
    簽名欄」未有簽名者（見本院卷(一)第31、32、36頁），且證
    人庚○○亦證稱：公司方面曾說如顧客未簽名，該筆業績不
    予計算，然實際上很少如此執行等語明確（見本院卷第147
    頁），足認黛菲爾公司對於所謂上開顧客簽名之事項，顯無
    強制規定，否則當可在出貨單欠缺顧客簽名之狀態下，即時
    察覺被告異常出貨之狀況，準此，該「顧客簽名欄」是否確
    有令顧客簽名並表彰領用產品之意，顯有可疑。
  2.又證人庚○○亦證稱：伊公司係依上個月該專櫃之業績，以
    8 成計算這個月出貨擺放於專櫃之產品數量，且實際上顧客
    簽名與否與提領產品之流程並無關係等語明確（見本院卷第
    183 頁反面），核與證人己○證稱：伊拿產品給顧客時，無
    庸先填寫出貨單，也沒有人會事先審核，僅於當天營業結束
    時須填寫以交回公司核銷等語、證人戊○○證稱：被告或其
    他美容師如欲將專櫃內之產品交付顧客時，均可自行拿取產
    品，無庸出示出貨單予伊審核，僅須事後將出貨單繳回公司
    銷帳等語相符（見本院卷(二)第185 、186 頁反面），益見卷
    附出貨單、人頭表之性質，要僅供黛菲爾公司之會計人員從
    事庫存稽核及顧客餘額統計之用，公訴人認銷售人員提領產
    品前應出示予櫃長戊○○審核始可領得產品乙節，顯與事實
    不符，故黛菲爾公司置於上開專櫃內尚未出貨予顧客之產品
    ，係在櫃長及各美容師業務上所共同持有之物，應堪認定。
  3.綜上可知，黛菲爾公司於稽核丙○○此類預付消費金額之顧
    客出貨紀錄時，並非以原始刷卡人之名義為核銷依據，而係
    以各專櫃繳回公司之出貨單、人頭表上，由出貨人員所填寫
    之顧客姓名及所餘金額為據業如前述，從而該出貨單、人頭
    表顯係負責銷售出貨如被告、美容師等人員，於業務上所登
    載之文書，至其上雖有「顧客簽名欄」之形式，惟於本件被
    告如附表所示之出貨期間，無非僅供黛菲爾公司辨識人別而
    已，實際上並未強制要求顧客簽名（本件案發後該公司已強
    制要求簽名），是顧客本人簽署姓名者，或可符合所謂「簽
    名欄」之形式，然即便由出貨人員填寫顧客姓名，亦僅屬上
    開業務上登載文書內容之一部，尚不構成偽造署名，亦無進
    一步偽造表彰顧客領取產品意義私文書之問題，惟被告明知
    丙○○並未指示或同意被告在自己消費額度內，以林佩蓉、
    林美玉名義出貨，仍在附表出貨日期所示出貨單、人頭表上
    填寫虛偽不實事項，亦屬明確。
  (五)另被告又辯稱：因黛菲爾公司設於「名佳美生活館」之專櫃
    及美容室空間均已不足擺放美容產品，為免有礙觀瞻，伊始
    將已出貨之產品帶回家中暫時擺放，然事先均有告知丙○○
    ，且離職前已主動將產品全數繳回專櫃云云，惟查：
  1.丙○○既未指示被告大量領用附表所示之產品已如前述，遑
    論曾同意被告將大批產品帶回家中，而證人戊○○、己○均
    證稱：出貨人員依規定不可將顧客之產品帶回自己家中擺放
    等語（見本院卷(二)第13頁、90頁反面），且證人戊○○又證
    稱：美容室之空間尚可擺放顧客之美容產品等語明確（見本
    院卷(二)第87頁反面至88頁），復依卷附告訴人所提出之專櫃
    及美容室照片以觀（見本院卷(二)第131 至137 頁），該公司
    人員係將各該顧客所屬之產品裝於各個提袋內（因顧客所購
    買之產品，部分係直接供作臉美容服務所用，故均寄放於美
    容室內，類似婦女有將自己之洗髮精寄放於美容院之習慣）
    ，提袋外皮標明顧客姓名，擺放於櫃子或美容床下（再以床
    單覆蓋），其物品數量雖多，然因收納尚稱得宜，並無被告
    所稱有礙觀瞻之虞，是被告前揭辯解，更難採信。
  2.又關於本件查獲之過程，業據證人壬○○（即黛菲爾公司高
    雄地區經理）於本院審理中證稱：本件係因聽聞被告有離職
    之意願，且輾轉自戊○○處知悉被告似有將顧客之產品帶回
    家中擺放，故伊在未指明針對任何人之狀況下，前往設在「
    名佳美生活館」之專櫃進行全櫃展品之盤點，目的是給被告
    一點警惕而將堆放家中之產品繳回，當天下午4 、5 時盤點
    美容室之產品時，被告也在，然迄至6 時許，被告始將家中
    之產品裝於紙箱內攜至專櫃，惟因時間已晚，伊與戊○○、
    丁○○、己○乃於翌日始進行清點，又因不瞭解各項產品所
    屬之顧客姓名，故無法計算金額是否相符，僅清點品名及數
    量等語綦詳（見本院卷(二)第89頁反面至90頁），故被告顯係
    察覺公司人員已發現異狀，自知東窗事發，始將藏放於家中
    之產品繳回公司甚明。
  3.至被告雖一再辯稱：附表所示出貨之產品，除丙○○本人已
    取走部分外，已全數返還公司云云，惟證人即參與盤點被告
    繳回產品數量之戊○○、丁○○、己○等人均一致證稱：渠
    等清點被告繳回專櫃之產品均如丁○○所記載之產品清單所
    示等語無訛（見本院卷(二)第185反面、186頁反面），並有上
    開產品清單在卷可稽（見偵查他字卷第84頁），是證人戊○○、丁○○、己○顯無一致設詞誣陷被告之理（況後2 人現
    已非黛菲爾公司員工，與被告或黛菲爾公司並無利害關係）
    ，且就黛菲爾公司而言，丙○○之消費款項業由信用卡之發
    卡銀行代付，黛菲爾公司並無現實之財產損害，倘非有附表
    「未還數量」欄所示之產品流向不明，唯恐損及公司商譽，
    實無再向被告提出告訴之必要，故被告上開辯解，亦乏實據
    ，要難採信。
  (六)從而，被告將林佩蓉、林美玉提領貨物之不實事項登載於業
    務上所製作之出貨單、人頭表等業務上所製作之文書，以混
    淆公司之稽核，而將本為其業務上所持有黛菲爾公司之產品
    大量領出帶回家中，迄今仍有如附表「未還數量」欄所示之
    產品不知去向，被告確基於不法所有之意圖，而為變易持有
    為所有之侵占行為，要屬無疑。綜上，本件事證明確，被告
    犯行洵堪認定，應依法論科。
二、論罪科刑：
  (一)按行為後法律有變更者，適用行為時之法律。但行為後之法
    律有利於行為人者，適用最有利於行為人之法律，刑法第2
    條第1 項定有明文，茲因被告行為後，刑法於94年2 月2 日
    經總統公布修正，並於95年7 月1 日施行，又關於量刑前之
    決定應適用法律階段，須綜合罪刑有關之共犯、未遂犯、想
    像競合犯、牽連犯、連續犯、結合犯，以及累犯加重、自首
    減輕暨其他法定加減原因（如身分加減）等一切情形，綜其
    全部罪刑之結果而為比較後，始得依刑法第2 條第1 項之規
    定，決定應適用之構成要件、加重減輕事由等相關新舊法律
    ，再依所決定適用之新舊法，依法量刑（最高法院24年度刑
    庭總會決議(二)、95年第8 次刑庭會議決議參照），詳如如下
    ：
  1.按95年6 月14日經總統公布增訂，且於同年7 月1 日施行之
    刑法施行法第1 條之1 規定：「中華民國94年1 月7 日刑法
    修正施行後，刑法分則編所定罰金之貨幣單位為新臺幣。94
    年1 月7 日刑法修正時，刑法分則編未修正之條文定有罰金
    者，自94年1 月7 日刑法修正施行後，就其所定數額提高為
    30倍。但72年6 月26日至94年1 月7 日新增或修正之條文，
    就其所定數額提高為3 倍」，故自95年7 月1 日起，刑法第
    336 條第2 項業務侵占罪、第215 條明知不實事項登載於業
    務上文書罪，關於法定本刑之罰金刑部分，改以新台幣為單
    位，各為「新台幣90,000元、15,000元」，惟關於罰金刑之
    科刑標準，修正後刑法第33條第5 款係規定「罰金：新臺幣
    1,000 元以上，以百元計」，而修正前同條款係規定「罰金
    ：1 元以上」之規定，是關於罰金最低本刑部分，修正後之
    規定較不利被告，故依上開刑法第2 條第1 項前段規定，就
    上開2 罪之罰金刑部分，應適用修正前刑法第33條第5 款規
    定科處（依最高法院95年台上字第6958號、7024號判決要旨
    此部分修正應比較新舊法）。
  2.再刑法修正後，關於第56條連續犯、第55條牽連犯之規定均
    經刪除，上開刪除雖非犯罪構成要件之變更，但顯已影響行
    為人刑罰之法律效果，自屬法律有變更。茲因被告先後多次
    業務侵占、行使業務上登載不實文書之犯行，依修正前刑法
    第56條規定各僅論以1 罪，且上開2 罪亦得依修正前刑法第
    55條牽連犯規定從一重處斷，然依修正後法律規定，均應論
    以數罪，經比較新、舊法結果，認係修正前之刑法第56條、
    第55條規定較有利被告。
  3.是關於罪刑科處，應一體適用修正前刑法規定，對被告較為
    有利。
  4.另關於易科罰金或易服勞役等易刑處分及定執行刑等，既係
    於量刑後始應決定之事項，則自無從與量刑前所應適用之法
    律一併綜合比較。故此時縱有分別依新舊法而為適用之情形
    ，亦無不當或不法。關於易科罰金之折算標準，修正後刑法
    第41條第1 項修正提高為「以新臺幣1,000 元、2,000 元、
    3,000 元折算1 日」，並刪除「因身體、教育、職業或家庭
    之關係，執行顯有困難者」之條件，第2 項增訂「前項規定
    於數罪併罰，其應執行之刑未逾6 月者，亦適用之」，而修
    正前刑法第41條第1 項規定「得以1 元以上3 元以下折算1
    日（復依修正前罰金罰鍰提高標準條例第2 條規定，係就原
    定數額提高為100 倍折算1 日即銀元100 元以上300 元以下
    折算1 日，換算為新台幣為300 元以上900 元以下折算1 日
    ）」，故經比較新舊法結果，關於易科罰金折算標準，以修
    正前之折算標準對被告較為利。
  (二)核被告所為，係犯刑法第336 條第2 項業務侵占罪、刑法第
    216 條、第215 條行使明知不實事項登載於業務上所作成之
    文書罪。公訴意旨認被告係涉犯刑法第339 條第1 項詐欺取
    財罪，刑法第216 條、第210 條之行使偽造私文書罪，尚有
    誤會，惟其基本事實係屬同一（關於詐欺取財與業務侵占罪
    得變更法條部分，最高法院92年度台非字第120 號判決可資
    參照），爰由本院變更起訴法條。被告明知不實事項，登載
    於業務上作成文書之低度行為，復為行使之高度行為所吸收
    ，不另論罪。被告多次行使明知不實事項登載於業務上所作
    成之文書、業務侵占之犯行，時間緊接，方法相同，觸犯構
    成要件相同之罪，顯係基於概括犯意反覆為之，為連續犯，
    應依修正前刑法第56條規定論以1 罪，並加重其刑。被告所
    犯上開2 罪間，有方法、目的之牽連關係，應從一重論以連
    續業務侵占罪處斷。爰審酌被告並無前科（有卷附臺灣屏東
    地方法院檢察署刑案資料查註紀錄表、臺灣高等法院被告前
    案紀錄表可參），基於一時貪念，竟侵占所持有之公司美容
    產品，並登載不實事項於業務上作成之出貨單及人頭表以掩
    人耳目，迄今仍有部分產品下落不明，且犯後態度不佳，未
    見悔意等一切情狀，量處如主文所示之刑。另中華民國96年
    罪犯減刑條例業經總統於96年7 月4 日公布，自同年7 月16
    日施行，本件被告所犯業務侵占罪，犯罪時間均在96年4 月
    24 日 以前，經核尚無該條例第3 條所列不予減刑之情形（
    所犯雖屬該條例第3 條第1 項第15款之罪，然本院宣告刑未
    逾有期徒刑1 年6 月），應依中華民國96年罪犯減刑條例第
    2 條第3 款規定，減其刑期2 分之1 ，並諭知易科罰金之折
    算標準。
據上論斷，應依刑事訴訟法第299 條第1 項前段、第300 條，刑
法第2 條第1 項前段、第56條（修正前）、第216 條、第215 條
、第336 條第2 項、第55條（修正前）、第41條第1 項（修正前
），中華民國96年罪犯減刑條例第2 條第3 款、第7 條、第9 條
，修正前罰金罰鍰提高標準條例第1 條前段、第2 條，判決如主
文。
本案經檢察官靳隆坤到庭執行職務。
中　　華　　民　　國　　96　　年　　8 　　月　　22　　日
                      刑事第四庭  審判長法  官  莊鎮遠
                                        法  官  王炳人
                                        法  官  劉敏芳
以上正本證明與原本無異。
如不服本判決應於收受本判決送達後10日內向本院提出上訴書狀
，其未敘述上訴理由者，並得於提起上訴後10日內向本院補提理
由書狀（均須按他造當事人之人數附繕本）「切勿逕送上級法院
」
中　　華　　民　　國　　96　　年　　8 　　月　　22　　日
                                        書記官  許倬維
刑法第336條第2項：
對於業務上所持有之物，犯前條第1 項之罪者，處6 月以上5 年
以下有期徒刑，得併科3 千元以下罰金。
刑法第215條
從事業務之人，明知為不實之事項，而登載於其業務上作成之文
書，足以生損害於公眾或他人者，處3 年以下有期徒刑、拘役或
5百 元以下罰金。
